臺灣屏東地方法院刑事判決　　　　　　　　　　　　　九十一年度易字第九四七號
　　公　訴　人　臺灣屏東地方法院檢察署檢察官
　　被　　　告　甲○○
右被告因竊盜案件，經檢察官提起公訴（九十一年度偵字第四三○四號），本院判決
如左：
    主  文
甲○○竊盜，處有期徒刑參月，如易科罰金，以參佰元折算壹日。
    事  實
一、甲○○於民國九十年初某日，在屏東市○○路自家附近之空地上，見一未懸掛車
    牌之黑色輕型機車 (該車車牌號為ＹＴＧ－４９０號，為吳淑雯所有供吳漢璋使
    有，於八十九年十二月三日二十二時許，在屏東市○○路「中華電信公司」前，
    遭不詳人士竊取後，將車牌棄置)，竟意圖為自己不法之所有而竊取之，並留供
    己用。嗣九十一年六月二十八日十六時許，為警在屏東市鵬程里菜市場內發現該
    機車，並進而循線查獲。
二、案經屏東縣警察局屏東分局報告臺灣屏東地方法院檢察署檢察官偵查起訴。
    理  由
一、訊據被告甲○○固坦承於右揭時、地將該機車據為己有，惟辯稱：因為我看那部
    機車停放在那邊已經很久了，而且機車車頭已經毀損，我也沒有想說是有人的云
    云。經查：車號ＹＴＧ－４９０為吳淑雯所有，供吳漢璋使用，並於八十九年十
    二月三日二十二時許，在屏東市○○路上「中華電信公司」前失竊等情，業據吳
    漢璋於警局中指訴綦詳，並有車輛竊盜查詢報表、贓物認領保管單在卷可稽。嗣
    該機車復為甲○○於九十年間在屏東市○○路自家空地前擅自取走並據為己有，
    並經被告供承不諱，參諸證人陳合元即合順機車行負責人於警局亦證述：甲○○
    曾於九十年間請其修理上開查獲之機車，該機車車頭壞掉，整組震器全部修理，
    及清洗化油器，就可發動，輪胎沒換，修理費總共新臺幣一千二百元等語；另證
    人即被告鄰居乙○○亦到庭結證稱：曾在住家附近看過該機車，在警局時係因時
    間隔太久，一下子記不起來，才會說沒看過該機車停在那邊等語，足認被告所供
    尚堪採信。至被告雖辯稱：取走該機車當時並未想到是有人的云云，惟依前述證
    人陳合元所證，顯見上開機車於九十年初為被告發現時，外觀完整，僅功能上有
    些許瑕疵，稍加修理即可使用，且發現地點係在路邊空地上，衡情機車使用人應
    僅係暫時停放，尚無棄置之意，是被告所辯，與常情相違，委不可採。此外，復
    有被告自承發現機車之現場照片四幀在卷可資參佐，事證已明，被告犯行洵堪認
    定。
二、核被告所為，係犯刑法第三百二十條第一項之竊盜罪。公訴人雖認被告係於八十
    九年十二月三日二十二時許，在屏東市○○路「中華電信公司」前竊取該機車，
    惟被告已予否認，並有前述證人陳合元、乙○○之證詞可參，且又無證據足證被
    告係於公訴意旨所指之時、地，竊取機車，是公訴人所認尚有未洽，附此敘明。
    爰審酌被告為貪圖小利即將他人機車竊為己用，且使用將近一年，造成被害人相
    當之損害，惟被告犯後尚能坦認犯行，態度良好等情狀，量處如主文所示之刑，
    並諭知易科罰金之折算標準。
據上論斷，應依刑事訴訟法第二百九十九條第一項前段、刑法第三百二十條第一項、
第四十一條第一項前段、罰金罰鍰提高標準條例第一條前段、第二條，判決如主文。
本案經檢察官吳書嫺到庭執行職務
中      華      民      國      九十一      年    十二    月    十七    日
                                      臺灣屏東地方法院刑事第一庭
                                          法  官  包梅真
右正本證明與原本無異。
如不服本判決應於收受本判決送達後十日內向本院提出上訴書狀，其未敘述上訴理由
者，並得於提起上訴後十日內向本院補提理由書狀（均須按他造當事人之人數附繕本
 ）「切勿逕送上級法院」
                                          書記官  蔡進吉
中      華      民      國      九十一      年    十二    月    十八    日
附錄法條：
刑法第三百二十條第一項
意圖為自己或第三人不法之所有，而竊取他人之動產者，為竊盜罪，處五年以下有期
徒刑、拘役或五百元以下罰金。
